臺灣臺中地方法院刑事判決　　　　　　100年度訴字第1846號
公　訴　人　臺灣臺中地方法院檢察署檢察官
被　　　告　許仲傑
上列被告因搶奪案件，經檢察官提起公訴（100 年度偵字第1329
8 號），被告於本院準備程序中就被訴之事實為有罪之陳述，經
本院合議庭裁定由受命法官獨任進行簡式審判程序審理，判決如
下：
    主          文
許仲傑意圖為自己不法之所有，而搶奪他人之動產，處有期徒刑
陸月，如易科罰金，以新臺幣壹仟元折算壹日。緩刑年。
    犯罪事實及理由
壹、程序方面
    按刑事訴訟法第273 條之1第1項規定：除被告所犯為死刑、
    無期徒刑、最輕本刑為3 年以上有期徒刑之罪或高等法院管
    轄第一審案件者外，於審判期日前之程序進行中，被告先就
    被訴事實為有罪之陳述時，審判長得告知被告簡式審判程序
    之旨，並聽取當事人、代理人、辯護人及輔佐人之意見後，
    裁定進行簡式審判程序。查本案被告許仲傑被訴搶奪案件，
    非前開不得進行簡式審判程序之案件，經被告於本院行準備
    程序時就被訴之事實為有罪之陳述，且經本院告知被告簡式
    審判程序之旨，聽取被告及檢察官之意見後，爰依刑事訴訟
    法第273 條之1 第1 項規定裁定改依簡式審判程序審判之，
    先予敘明。
貳、實體方面
一、犯罪事實：
（一）許仲傑無前案紀錄，其因積欠汽車貸款債務，基於意圖為
      自己不法所有之犯意，於民國100 年6月6日凌晨某時許，
      在臺中市太平區○○○路附近，隨機尋找作案目標，因發
      現蔡佳芳獨自一人騎機車，而認為有機可趁，即駕駛其所
      有之車牌號碼QT-5272 號自用小客車自後跟隨，並於同日
      上午4 時50分許，其見蔡佳芳在臺中市○○區○○路四段
      28巷15弄2 號前停車，即將其所駕之前揭車輛停放在該址
      前方路旁後下車，並尾隨蔡佳芳進入該址l、2樓之樓梯間
      ，而乘蔡佳芳不備之際，搶奪蔡佳芳所有內含有附表編號
      1至7所示物品之手提包1 只，雖經蔡佳芳奮力拉扯該手提
      包，但仍為許仲傑搶奪得手，因蔡佳芳在後追趕，故許仲
      傑不及開車而以跑步之方式逃離現場，並在附近之公園內
      躲藏。蔡佳芳隨即報警，警員據報後即趕往現場搜尋許仲
      傑，嗣於同日上午7時5分許，因許仲傑攜帶前揭搶奪得手
      之手提包1 只，在臺中市太平區○○○街2號前，欲搭計程
      車離去而為警發現且當場逮捕，並扣得上開蔡佳芳所有如
      附表編號1至8所示之物（均業已發還蔡佳芳）。
（二）案經蔡佳芳訴由臺中市政府警察局太平分局報告臺灣臺中
      地方法院檢察署檢察官偵查起訴。
二、上開犯罪事實，業據被告許仲傑於警詢時、偵查中、本院準
    備程序時及審理時均坦承不諱，核與證人即告訴人蔡佳芳於
    警詢時證述情節相符，並有臺中市政府警察局太平分局搜索
    扣押筆錄及扣押物品目錄表、贓物認領保管單、刑案現場測
    繪圖、車輛詳細資料報表各1份、監視錄影器翻拍照片2 張、
    現場及扣案物品照片6 張在卷可稽，足認被告之任意性自白
    均核與事實相符。本案事證明確，被告犯行堪以認定，應依
    法論處。
三、核被告許仲傑所為，係犯刑法第325 條第1 項之搶奪罪。爰
    審酌被告無前案紀錄，有卷附臺灣高等法院被告前案紀錄表
    可證，素行尚佳，其正值青壯，竟因不思以正當途徑獲取財
    物，趁告訴人蔡佳芳疏未防備之際，以徒手之方式搶奪他人
    財物，已嚴重危害社會治安，且其行搶行為造成他人財物損
    失，惟念告訴人蔡佳芳所遭被告搶奪如附表編號1至8所示財
    物均已歸還告訴人，被告復於本案裁判前業與告訴人蔡佳芳
    達成和解，並於調解庭時當場如數交付告訴人和解金額，此
    有調解成立之調解結果報告書、本院調解程序筆錄各1 份在
    卷可稽，暨兼衡被告犯罪之動機、目的、手段、高中肄業之
    學識程度、勉持之家庭經濟狀況（參卷附被告警詢筆錄之受
    詢問人資料）及其犯後坦承犯行，態度尚佳等一切情狀，量
    處如主文所示之刑，並諭知易科罰金之折算標準，以資懲儆
    。另被告無任何前案紀錄，有臺灣高等法院被告前案紀錄表
    1 份在卷可稽，其因一時失慮，偶罹刑典，惟事後已坦承犯
    行，並與告訴人蔡佳芳達成和解，有上開調解結果報告書、
    本院調解程序筆錄各1 份在卷可稽，足見其深具悔意，經此
    刑之宣告後，應知警惕而無再犯之虞，本院因認暫不執行其
    刑為當，予以宣告緩刑3年，用啟自新。
據上論斷，應依刑事訴訟法第273 條之1第1項、第299條第1項前
段，刑法第325條第1項、第41條第1 項前段、第74條第1項第1款
，判決如主文。
本案經檢察官劉玉媛到庭執行職務。
中    華    民    國   100    年    8     月    15    日
                  刑事第二庭  法  官  潘曉玫
以上正本證明與原本無異。
如不服本判決應於收受送達後10日內向本院提出上訴書狀，並應
敘述具體理由；其未敘述上訴理由者，應於上訴期間屆滿後20日
內向本院補提理由書（均須按他造當事人之人數附繕本）「切勿
逕送上級法院」。
告訴人或被害人對於判決如有不服具備理由請求檢察官上訴者，
其上訴期間之計算係以檢察官收受判決正本之日期為準。
                              書記官  張齡方
中    華    民    國   100    年    8     月    15    日
附表：
┌──┬───────┬────────┬───────┐
│編號│物品名稱      │數量            │是否發回被害人│
├──┼───────┼────────┼───────┤
│ 01 │行動電話      │2支             │是            │
├──┼───────┼────────┼───────┤
│ 02 │皮夾          │1只             │是            │
├──┼───────┼────────┼───────┤
│ 03 │身分證        │1枚             │是            │
├──┼───────┼────────┼───────┤
│ 04 │健保卡        │1枚             │是            │
├──┼───────┼────────┼───────┤
│ 05 │新臺幣1000元  │10張            │是            │
├──┼───────┼────────┼───────┤
│ 06 │新臺幣500元   │1 張            │是            │
├──┼───────┼────────┼───────┤
│ 07 │新臺幣100 元  │4 張            │是            │
├──┼───────┼────────┼───────┤
│ 08 │手提包        │1個             │是            │
└──┴───────┴────────┴───────┘
附錄本案論罪科刑法條全文：
中華民國刑法第325條（普通搶奪罪）
意圖為自己或第三人不法之所有，而搶奪他人之動產者，處 6
月以上 5 年以下有期徒刑。
因而致人於死者，處無期徒刑或 7 年以上有期徒刑，致重傷者
，處 3 年以上 10 年以下有期徒刑。
第 1 項之未遂犯罰之。